臺灣新北地方法院民事裁定
111年度小上字第26號
上  訴  人  陶志華  


被上訴人    兆豐產物保險股份有限公司

法定代理人  梁正德  
上列當事人間請求侵權行為損害賠償事件，上訴人對於中華民國
110年11月18日本院三重簡易庭110年度重小字第2500號第一審判
決提起上訴，本院裁定如下：
    主  文
上訴駁回。
第二審訴訟費用新臺幣壹仟伍佰元由上訴人負擔。
    理  由
一、按對於小額程序之第一審判決提起上訴，非以其違背法令為
    理由，不得為之，且上訴狀內應記載上訴理由，表明原判決
    所違背之法令及其具體內容，暨依訴訟資料可認為原判決有
    違背法令之具體事實，民事訴訟法第436條之24第2項、第43
    6條之25定有明文。而依同法第468條規定，判決不適用法規
    或適用不當者，為違背法令；依同法第469條規定，判決有
    該條所列各款情形之一者，為當然違背法令。是當事人對於
    小額程序之第一審判決提起上訴，如依民事訴訟法第436條
    之32第2項準用同法第468條規定，以判決不適用法規或適用
    法規不當為理由，其上訴狀或理由書應有具體之指摘，並揭
    示該法規之條項或其內容，若係成文法以外之法則，應揭示
    該法則之旨趣，倘為司法院之解釋，則應揭示該解釋之字號
    或其內容；如依民事訴訟法第436條之32第2項準用同法第46
    9條第1款至第5款所列各款情形為理由，其上訴狀或理由書
    應揭示合於該條款之事實，上訴狀或理由書如未依此項方法
    表明者，或其表明者與上開法條規定不合時，即難認為已對
    原判決違背法令有具體之指摘，其上訴自非合法（最高法院
    71年度台上字第314號裁定意旨參照）。又依民事訴訟法第4
    36條之32第2項準用同法第471條第1項上訴法律審（第三審
    ）之規定，小額程序之上訴人若未於提起上訴後20日內提出
    如上所述之合法上訴理由書於第二審法院，第二審法院無庸
    命其補正，即得依同法第436條之32第2項準用同法第444條
    第1項前段之規定，逕以裁定駁回之。
二、本件上訴意旨略以：伊駕駛車號000-0000號車輛，因前方訴
    外人黃偉榮駕駛車號000-0000號車輛緊急煞車，致伊來不及
    而擦傷保險桿，應不至於全部換新，且伊未收到任何人討論
    賠償事宜及調解委員會書面通知，希望重新調解金額等語。
三、經查：上訴人於民國110年12月20日就本院三重簡易庭110年
    度重小字第2500號小額程序第一審判決提起上訴，核其上訴
    意旨，並未具體指出原審判決有民事訴訟法第468條、第469
    條第1款至第5款所定如何違背法令之情事，更未指明原審判
    決所違反之法令條項或其內容以及依訴訟資料有何判決違背
    法令之具體事實，參諸前開說明，自不得謂已合法表明上訴
    理由，本件上訴顯難認為合法。本件上訴人既未依法提起上
    訴，且已逾上開20日補提上訴理由之法定期間，迄今仍未補
    提合法之上訴理由書，應認本件上訴為不合法，而毋庸命其
    補正，逕以裁定駁回之。
四、本件第二審訴訟費用依民事訴訟法第436條之32第1項準用同
    法第436條之19第1項，確定其數額為新臺幣1,500元，並應
    由上訴人負擔。
五、據上論結，本件上訴為不合法，依民事訴訟法第436條之32
    第1項、第2項、第471條第1項、第444條第1項前段、第95條
    、第78條、第436條之19第1項，裁定如主文。
中　　華　　民　　國　　111 　年　　3 　　月　　31　　日
                  民事第二庭  審判長法  官  黃若美
                                    法  官  楊雅萍
                                    法  官  宋泓璟
以上正本係照原本作成。
本裁定不得抗告。
中　　華　　民　　國　　111 　年　　3 　　月　　31　　日
                                    書記官  鄧筱芸